---
title: "Lab 02 - Plastic waste"
author: "Juliane Champagne"
date: "2025-09-17"
output: github_document
---

## Chargement des packages et des données

```{r load-packages, message=FALSE}
library(tidyverse) 
```

```{r load-data, message=FALSE}
plastic_waste <- read_csv("data/plastic-waste.csv")
```

Commençons par filtrer les données pour retirer le point représenté par Trinité et Tobago (TTO) qui est un outlier.

```{r filter-data, message=FALSE}
plastic_waste <- plastic_waste %>%
  filter(plastic_waste_per_cap < 3.5)

```


## Exercices

### Exercise 1

```{r plastic-waste-continent}
ggplot(plastic_waste, aes(x = plastic_waste_per_cap)) +
  geom_histogram(binwidth = 0.25) +
  labs(
    x = "plastic_waste_per_cap",
    y = "count") +
  facet_wrap(~ continent, nrow = 2)

```

### Exercise 2

```{r plastic-waste-density}
ggplot(plastic_waste, aes(x = plastic_waste_per_cap,
                          fill = continent,
                          color = continent)) +
  geom_density(adjust = 1,
               alpha = 0.3) +
  labs(
    x = "plastic_waste_per_cap", 
    y = "density",
    fill = "contient")
```

Le réglage de la couleur et celui de la transparence ne se trouve pas au même endroit car, lorsque nous écrivons dans aes ont est directement lié au donné du problème. Lorsqu'on est dans geom_density () on est directement lié aux valeurs constantes du problème.Ce qui veux dire  qu'elle s'appliquera à toute les données du problème.

### Exercise 3

Boxplot:

```{r plastic-waste-boxplot}
# insert code here
```

Violin plot:

```{r plastic-waste-violin}
# insert code here
```

Réponse à la question...

### Exercise 4


```{r plastic-waste-mismanaged}
# insert code here
```

Réponse à la question...

### Exercise 5


```{r plastic-waste-population-total}
# insert code here
```

```{r plastic-waste-population-coastal}
# insert code here
```

Réponse à la question...

## Conclusion

Recréez la visualisation:

```{r recreate-viz}
# insert code here
```
